【裁判字號】    95,易,444
【裁判日期】    950925
【裁判案由】    傷害等
【裁判全文】
臺灣新竹地方法院刑事判決               95年度易字第444號
公  訴  人  臺灣新竹地方法院檢察署檢察官
被      告  丙○○
上列被告因傷害等案件，經檢察官聲請簡易判決處刑（95年度
偵字第532號、第820號），本院改依通常程序審理，並判決如下
：
    主  文
本件公訴不受理。
    理  由
一、按告訴乃論之罪，告訴人於第一審辯論終結前得撤回其告訴
    ；又告訴經撤回者，應諭知不受理之判決，並得不經言詞辯
    論為之，刑事訴訟法第238條第1項、第303條第3款、第307
    條分別定有明文。
二、本件聲請意旨略以：(一)丙○○於民國94年8月1日17時許，在
    新竹縣竹北市○○○路近十興路口處俏阿英檳榔攤前，因不
    滿乙○○將車號2H－6027號自用小客車，停置在其經營之上
    開檳榔攤前，竟手持剪刀步出檳榔攤，並與乙○○發生爭執
    ，旋即基於毀損之犯意，持空酒瓶砸向乙○○置放車輛處地
    面，致酒瓶玻璃碎片反彈後撞擊上開車輛引擎蓋、左前葉子
    板、前側保險桿等處，使該車各該受玻璃碎片撞擊處之板金
    受損，致生損害於乙○○，經乙○○當場制止後，丙○○再
    以腳踢踹乙○○下肢處，且持記事本毆擊乙○○之臉、頸部
    ，致乙○○因而受有左側頸部線狀擦傷約10公分長、左下頷
    角腫痛、左前側大腿淺擦傷約6公分長及約8公分見方瘀腫等
    傷害。(二)丙○○因不滿甲○○不願為其訴訟案件出庭作證，
    竟基於恐嚇之故意，於95年1月28日，在甲○○所經營之位
    於新竹縣竹北市○○路38號十興私房菜餐廳內，對於甲○○
    恫稱：「不讓你的店好過」之語，致生危害於安全（恐嚇部
    分業經本院以95年度竹簡字第236號判處拘役59日，如易科
    罰金以300元即新臺幣900元折算1日，緩刑2年）；又丙○○
    基於毀損之故意，於同年2月1日下午3時許，在上開店內，
    將置於櫃臺上之蟾蜍造型藝品摔擲於地面，使上開藝品因而
    破損，致生損害於甲○○。因認被告分別涉犯刑法第277條
    第1項之普通傷害及第354條之毀損等罪嫌。
三、查本件告訴人乙○○及甲○○告訴被告丙○○傷害、毀損案
    件，公訴人認被告係觸犯刑法第277條第1項及第354條之傷
    害、毀損罪嫌，依同法第287條前段及第357條之規定，均須
    告訴乃論。茲據告訴人乙○○及甲○○均具狀撤回告訴，有
    聲請撤回告訴狀2紙、本院電話記錄表1紙在卷可稽，依照首
    開說明，本件爰不經言詞辯論，逕為諭知不受理之判決。
四、據上論斷，應依刑事訴訟法第452條、第303條第3款、第307
    條，判決如主文。
中    華    民    國    95    年    9     月    25    日
                  刑事第一庭審判長  法    官  賴淑敏
                                    法    官  黃美文
                                    法    官  李毓華
以上正本證明與原本無異。
如不服本判決，應於判決送達後10日內向本院提出上訴狀 (應附
繕本 )，上訴於臺灣高等法院。
中    華    民    國    95    年    9     月    25    日
                                    書 記 官  李佩真


司法院資訊處製作；財團法人民間司法改革基金會備份。
